【裁判字號】    99,裁,967
【裁判日期】    990429
【裁判案由】    勞資爭議
【裁判全文】
最  高  行  政  法  院  裁  定
                                       99年度裁字第967號
上  訴  人  陽信商業銀行股份有限公司
代  表  人  甲○○
被 上訴 人  臺北市政府
代  表  人  乙○○
上列當事人間勞資爭議事件，上訴人對於中華民國99年1月26日
臺北高等行政法院98年度簡字第338號判決，提起上訴，本院裁
定如下：
    主  文
上訴駁回。
上訴審訴訟費用由上訴人負擔。
    理  由
一、按對於適用簡易程序之裁判提起上訴，須經本院許可。前項
    許可，以訴訟事件所涉及之法律見解具有原則性者為限，行
    政訴訟法第235條定有明文。所謂法律見解具有原則性，係
    指該訴訟事件所涉及之法律問題意義重大，而有加以闡釋之
    必要而言。
二、本件上訴人從事銀行業，僱用勞工2,200人，為勞動基準法
    適用之行業。被上訴人所屬勞工局勞動檢查處於民國97年10
    月23日及同年11月10日派員前往實施勞動檢查，發現上訴人
    於勞工陳政峰（下稱陳君）申請勞資爭議調解期間（97年8
    月28日至97年9月30日）與其終止勞動契約（勞動契約終止
    日為97年9月25日），違反勞資爭議處理法第7條規定。經被
    上訴人審查屬實，依同法第40條規定，以97年12月29日府勞
    二字第09738182300號裁處書裁處上訴人罰鍰2萬元，折算新
    臺幣6萬元。上訴人不服，循序提起行政訴訟，遭原審適用
    簡易程序予以判決駁回，乃對原判決上訴，主張：本件申請
    調解事由為「會務公假」爭議事件，而上訴人終止陳君勞動
    契約係因陳君有不能勝任工作、對上訴人負責人及其家屬有
    重大侮辱行為及違反勞動契約、工作規則之情形，與會務假
    之勞資爭議事件無關，亦無違反勞資爭議處理法之故意或過
    失，自不該當勞資爭議處理法第7條及第40條之規定。蓋依
    反面推論，雖於勞資爭議調解期間，倘資方非因「該勞資爭
    議事件」，而係有其他終止契約事由，則不在該勞資爭議處
    理法第7條規定限制之內，此揆諸行政院勞工委員會（77）
    台勞資三字第27201號函釋意旨亦得足證。原審未詳加查證
    即將「該勞資爭議事件」之「會務假」與「終止契約」混為
    一談，不當擴張勞資爭議處理法就勞資爭議事件之特定範圍
    ，所持見解有原則性之違誤等語。經核上訴意旨，無非係就
    上訴人終止系爭勞動契約是否與陳君申請調解之勞資爭議事
    件有關，暨上訴人是否有違規之故意過失等事實認定事項為
    爭議，自無所涉及之法律見解具有原則性情事。故上訴人提
    起本件上訴，依首開規定及說明，不應許可，其上訴難謂合
    法，應予駁回。
三、據上論結，本件上訴為不合法。依行政訴訟法第249條第1項
    前段、第104條、民事訴訟法第95條、第78條，裁定如主文
    。
中    華    民    國    99    年    4     月    29    日
                    最高行政法院第一庭
                        審判長法官  鄭  淑  貞
                              法官  劉  介  中
                              法官  黃  秋  鴻
                              法官  楊  惠  欽
                              法官  胡  方  新
以  上  正  本  證  明  與  原  本  無  異
中    華    民    國    99    年    4     月    30    日
                              書記官  張  雅  琴


司法院資訊處製作；財團法人民間司法改革基金會備份。
